臺灣臺南地方法院刑事判決
110年度交易字第1221號
公  訴  人  臺灣臺南地方檢察署檢察官
被      告  陳志成


上列被告因公共危險案件，經檢察官提起公訴（110 年度偵字第
23637 號），被告於準備程序就被訴事實為有罪之陳述，經合議
庭裁定由受命法官獨任行簡式審判程序，判決如下：
    主  文
陳志成犯駕駛動力交通工具而吐氣所含酒精濃度達每公升零點二
五毫克以上之罪，累犯，處有期徒刑陸月，如易科罰金，以新臺
幣壹仟元折算壹日。
    事  實
一、陳志成於民國110 年11月3 日下午4 時許前，在臺南市北區
    開元派出所旁某處工地飲用啤酒，明知飲酒後已達不得駕駛
    動力交通工具之程度，竟基於酒後駕駛動力交通工具之犯意
    ，於同日下午4 時許，自該處無照駕駛車牌號碼000-0000號
    普通重型機車上路。嗣於同日下午4 時56分許前之某時，行
    經臺南市東區東門路2 段與中華東路2 段路口處時，違規紅
    燈右轉，為警在臺南市東區中華東路3 段36號前加以攔查，
    發覺其渾身酒氣，並於同日下午4 時56分許，測得其吐氣所
    含酒精濃度為每公升0.32毫克，始悉上情。
二、案經臺南市政府警察局第一分局報告臺灣臺南地方檢察署檢
    察官偵查起訴。
    理  由
壹、程序事項：
　　本件被告陳志成所犯者，非為死刑、無期徒刑、最輕本刑為
    3 年以上有期徒刑之罪，亦非高等法院管轄第一審案件，其
    於準備程序進行中，就被訴事實為有罪之陳述（交易字卷第
    33頁），經依法告知其簡式審判程序之旨，並聽取當事人之
    意見後，合議庭爰依刑事訴訟法第273 條之1 第1 項之規定
    ，裁定進行簡式審判程序。且依刑事訴訟法第273 條之2 規
    定，不受同法第159 條第1 項、第161 條之2 、第161 條之
    3 、第163 條之1 及第164 條至第170 條所規定證據能力認
    定及調查方式之限制，合先敘明。
貳、實體事項：
一、認定事實所憑之證據及理由：
　　上揭犯罪事實業據被告於警詢、偵訊、準備及審理程序中均
    坦承不諱（警卷第3 頁至第9 頁，偵卷第13頁至第14頁，交
    易字卷第33頁、第38頁、第40頁至第41頁），並有臺南市政
    府警察局第一分局東門派出所當事人酒精測定紀錄表、財團
    法人台灣商品檢測驗證中心呼氣酒精測試器檢定合格證書、
    證號查詢機車駕駛人資料、車號查詢機車車籍資料各1 份、
    臺南市政府警察局舉發違反道路交通事件通知單2 份在卷可
    稽（警卷第11頁至第13頁、第21頁至第25頁），足認被告上
    開任意性之自白與事實相符，應可採信。本件事證明確，被
    告犯行洵堪認定，應予依法論科。
二、論罪科刑：
　㈠核被告所為，係犯刑法第185 條之3 第1 項第1 款之駕駛動
    力交通工具而吐氣所含酒精濃度達每公升0.25毫克以上之罪
    。
　㈡被告前因違反毒品危害防制條例案件，經本院以108 年度簡
    字第3241號判決判處有期徒刑5 月確定，於109 年6 月1 日
    易科罰金執行完畢（下稱前案）等情，有臺灣高等法院被告
    前案紀錄表1 份在卷可參（交易字卷第45頁至第56頁），其
    於受前案徒刑之執行完畢後，5 年以內故意再犯本件有期徒
    刑以上之罪，核與刑法第47條第1 項所定累犯之要件相符。
    衡酌被告未因前案徒刑之執行完畢而有所警惕，本案犯罪之
    責任非難程度應予提升，且依本案犯罪情節，並無應量處法
    定最低刑度之情形，即使依累犯規定加重其法定最低本刑，
    亦不致使行為人所承受之刑罰超過其所應負擔之罪責，即無
    司法院釋字第775 號解釋意旨所指應裁量不予加重最低本刑
    ，否則將致罪刑不相當之情形，爰依刑法第47條第1 項規定
    ，加重其刑。
　㈢爰以行為人之責任為基礎，審酌被告明知酒精成分對人之意
    識、控制能力具有不良影響，超量飲酒後會導致對周遭事務
    之辨識及反應能力較平常狀況薄弱，竟然不知謹慎，於飲酒
    後吐氣酒精濃度達每公升0.32毫克之酒醉情況下，猶無照駕
    駛機車行駛於公眾往來之道路，對於公眾生命財產安全所生
    之危險非微。又被告除前已論以累犯之案件外，另有因傷害
    、毀損、妨害名譽等案件，經法院論罪科刑，及於106 年、
    107 年間，各因酒後駕車之公共危險案件，經法院論罪科刑
    之紀錄，有臺灣高等法院被告前案紀錄表1 份存卷可按（交
    易字卷第45頁至第56頁），詎仍未知警惕，本件已為被告於
    5 年內第3 度犯酒後駕車之公共危險案件，顯見其於酒後控
    制力薄弱，難以自律，自應受相當程度之刑事責任非難。兼
    衡被告犯後坦承犯行，且於本次犯行並未肇事發生交通事故
    致他人受有傷害，及於審理中自承為國中畢業之智識程度，
    已離婚、無子女，從事水泥工之工作，每月收入約新臺幣（
    下同）6 萬元至7 萬元，並與母親同住之家庭生活及經濟狀
    況（交易字卷第42頁）等一切情狀，量處如主文所示之刑，
    並諭知如易科罰金之折算標準。
據上論斷，依刑事訴訟法第273 條之1 第1 項、第299 條第1 項
前段，刑法第185 條之3 第1 項第1 款、第47條第1 項、第41條
第1 項，刑法施行法第1 條之1 第1 項，判決如主文。
本案經檢察官林怡君提起公訴，檢察官吳惠娟到庭執行職務。
中　　華　　民　　國　　111 　年　　1 　　月　　25　　日
                  刑事第一庭  法  官  陳品謙
以上正本證明與原本無異。
如不服本判決應於收受本判決後20日內向本院提出上訴書狀，並
應敘述具體理由。其未敘述上訴理由者，應於上訴期間屆滿後20
日內向本院補提理由書狀（均須按他造當事人之人數附繕本）「
切勿逕送上級法院」。 
　　　　　　　　　　　　　　　書記官  趙建舜
中　　華　　民　　國　　111 　年　　1 　　月　　25　　日

附錄本案論罪科刑法條：
中華民國刑法第185 條之3 第1 項第1 款
駕駛動力交通工具而有下列情形之一者，處2 年以下有期徒刑，
得併科20萬元以下罰金：
一、吐氣所含酒精濃度達每公升0.25毫克或血液中酒精濃度達百
    分之0.05以上。